# 电影收益权核算

提问人：luckystarhu 时间：2016-04-24 21:00:45
各位老师好，请教一下关于私募基金，电影收益权的会计处理问题。 基本资料：A 私募基金 B 影视公司（我司）
C 上市影视公司 D 是C的合作伙伴 C和D共同投资拍摄一部电影，C占40%股权，C拥有这部电影全球票房净收入 40 ￥C 把他拥有的40%一半也就是全球票房净收入的20%电影净收入收益分配权（不是股权）转让给我司B 我司支付对价 1 个亿 等电影项目接受，票房回收 得出净收入 就把净收入的20%返还给我司B。 资金流向是 A私募基金-B影视公司财我司-C 有原始收益权的公司 然后项目结束 资金按反方向流回。站着B 公司角度如何处理前后两笔关系。 那么请问，我司支付对价 1 亿，购买这个电影收益权，会计如何确认？是否按资产确认？按那个资产准则确认？最终收回的钱和 1 亿相比分 少于和多于情况如何处理？ 由于C和D成立一个项目公司E，有专门事务所审核。那么对于B公司是否可以基于实质重于形式确认长期股权投资-权益法核算？ 之外A 这家私募基金通过投资B 来获得利润，对于B公司来说是否按接受股权投资来处理（B公司暂时是无营业业务的公司）

回答人：chenyiwei
你公司是否为单纯的财务投资者，除了出资以外不参与该剧的制作和发行？另外C、D、A是否提供保本承诺和最低收益保证？ 假设是纯财务投资者，且其他方不提供保本承诺和最低收益保证，则建议按实际成本确认为一项“其他非流动资产”，后续收到分成款时首先冲减该资产成本，该资产成本冲减到零后继续收到的分成款确认为投资收益。

提问人：luckystarhu 时间：2016-04-25 18:14:56
陈版主你好！我公司是单纯的财务投资者，不参与该剧的制作和发行。C、D、A不提供保本承诺和最低收益保证。谢谢你的分析，本次电影收益权的购买可以确认为我司其他非流动资产。 另外问一下，陈版主对契约型私募基金的财务处理熟悉吗？假设E 是一家资产管理公司 是本基金的管理人 E 设立 A 基金 投资B公司。由于A是契约型私募基金不是独立的纳税主体，现实中E从A这里取得管理费收入，E应确认收入 但是E可以给A开发票吗？E可以形成未开票收入吗？之前基金业协会公布的基金会计处理规范主要是针对公司型基金和合伙型基金（是独立的法人主体和纳税主体），契约型私募基金不是独立法人主体，A基金进行的投资如何核算。

回答人：chenyiwei
抱歉，对此问题没有仔细研究过，建议咨询其他有经验的专业人士。